【裁判字號】    97,上易,2788
【裁判日期】    971113
【裁判案由】    竊盜
【裁判全文】
臺灣高等法院刑事判決                97年度上易字第2788號
上  訴  人
即  被  告  乙○○
上列上訴人因竊盜案件，不服臺灣臺北地方法院97年度易字第24
07號，中華民國97年10月9日第一審判決（起訴案號：臺灣臺北
地方法院檢察署97年度偵字第12845號），提起上訴，本院判決
如下：
    主  文
上訴駁回。
    理  由
一、按不服地方法院之第一審判決而上訴者，應向管轄第二審之
    高等法院為之。上訴書狀應敘述具體理由；上訴書狀未敘述
    上訴理由者，應於上訴期間屆滿後二十日內補提理由書於原
    審法院，逾期未補提者，原審法院應定期間先命補正；第二
    審法院認為上訴書狀未敘述理由或上訴有第362條前段之情
    形者，應以判決駁回之。但其情形可以補正而未經原審法院
    命其補正者，審判長應定期間先命補正，刑事訴訟法第361
    條及第367條分別定有明文。而所謂不服第一審判決之具體
    理由，必係依據卷內既有訴訟資料或提出新事證，指摘或表
    明第一審判決有何採證認事、用法或量刑等足以影響判決本
    旨之不當或違法，而構成應予撤銷之具體事由，始克當之（
    例如：依憑證據法則具體指出所採證據何以不具證據能力，
    或依憑卷證資料，明確指出所為證據證明力之判斷如何違背
    經驗、論理法則）；倘僅泛言原判決認定事實錯誤、違背法
    令、量刑失之過重或輕縱，而未依上揭意旨指出具體事由，
    或形式上雖已指出具體事由，然該事由縱使屬實，亦不足以
    認為原判決有何不當或違法者（例如：對不具有調查必要性
    之證據，法院未依聲請調查亦未說明理由，或援用證據不當
    ，但除去該證據仍應為同一事實之認定），皆難謂係具體理
    由，俾與第二審上訴制度旨在請求第二審法院撤銷、變更第
    一審不當或違法之判決，以實現個案救濟之立法目的相契合
    ，並節制濫行上訴（最高法院97年度台上字第892號判決參
    照）。是以上訴人之上訴書狀或補提之上訴理由書，雖有敘
    述上訴理由，惟並未具體敘述第一審判決有何違法或不當之
    情形，即與未敘述具體理由無異，其所為上訴，即不符合上
    訴之法定要件。
二、本件上訴人即被告乙○○不服原判決，提起上訴，其上訴理
    由略以：被告假釋出獄後謀生不易，向車行承租計程車從事
    載客業務，因經濟不景氣收入有限，家計負擔甚為沉重，故
    在「小陳」之誘惑下重又下海把風，案發後深感後悔，態度
    良好，除贓物已由被害人領回外，並已賠償二萬一千元成立
    和解，原審卻仍判處被告有期徒刑八月，顯屬過重，懇請撤
    銷原判決，改諭知較輕之刑等語。
三、經查：
  (一)被告乙○○前因竊盜案件，經本院於民國87年9月23日以87
    年度上易字第3029號刑事判決判處有期徒刑五年，並應於刑
    之執行前令入勞動場所強制工作三年確定，於95年6月7日縮
    短刑期假釋出監，假釋期間於97年1月6日屆滿未經撤銷假釋
    ，視為執行完畢。詎猶不知悔改，復與真實姓名年籍不詳綽
    號「小陳」之成年男子，共同基於意圖為自己不法所有之犯
    意聯絡，於97年6月2日上午10時許，共同前往甲○○位於台
    北市○○區○○路391巷1弄1號4樓之住處，由乙○○在屋外
    把風，由「小陳」持其所有如原判決附表一所示之物（其中
    如附表一編號2至4所示、在客觀上足以對人之生命、身體安
    全構成威脅，且具有危險性而屬兇器之工具），破壞甲○○
    住處之大門後，入內竊取甲○○所有如原判決附表二所示之
    財物得手後即離去。旋於同日上午11時許，被告行至台北市
    信義區○○路391巷口，因形跡可疑，經警方得其同意盤查
    後，扣得「小陳」所有如原判決附表一所示供「小陳」及乙
    ○○為上開竊盜犯行所用之物及如附表二編號2至21所示之
    物，而查悉上情。業據原審審酌被告之自白、被害人甲○○
    之證述、照片六幀、贓物認領保管單及清冊各一紙及扣案如
    原判決附表一所示之物等，以被告犯攜帶凶器毀壞門扇竊盜
    罪，罪證明確，適用刑法第321條第1項第2、3款，且被告於
    前案有期徒刑執行完畢後，五年內故意再犯有期徒刑之本罪
    ，為累犯，依刑法第47條第1項之規定加重其刑。並審酌被
    告素行不良，及其教育智識程度、品行、犯後尚能坦承犯行
    ，且與被害人以二萬一千元達成和解，態度良好等一切情狀
    ，量處有期徒刑八月，並說明扣案之物為共犯「小陳」所有
    供本案所用之物，依法併予宣告沒收等情。原判決已詳敘認
    定被告犯罪事實之證據及理由，其認事用法並無違誤，量刑
    亦屬妥適。
  (二)原判決已就被告之素行狀況、犯罪動機、目的、手段、被害
    人損害程度，暨考量被告犯後坦承犯行，與被害人達成和解
    態度良好等一切情狀，以為量刑之依據（見原判決第4頁第1
    行起），被告提起上訴，仍空言其謀生不易，家計沉重，在
    「小陳」之誘惑下犯下本案，犯後深感後悔，已與被害人達
    成和解賠償其損害，態度良好，認原審量刑過重等語。惟其
    所辯各節，均已據原判決理由敘明綦詳，且被告前因竊盜罪
    ，經本院判處有期徒刑五年，並宣告刑前強制工作三年確定
    ，甫於97年1月6日假釋期滿，有其前科資料在卷可查，乃仍
    不知悔悟復為本件犯行，而加重竊盜罪法定最低本刑為有期
    徒刑六月，被告又屬累犯，原審僅量處有期徒刑八月，衡其
    情節顯無量刑過重可言。是被告既未依據卷內訴訟資料或提
    出新事證，具體指摘或表明第一審判決有何量刑不當或違法
    之情，而構成應予撤銷之具體事由，仍僅泛言原判決量刑失
    之過重，未依前揭意旨指出量刑如何過重之具體事由，揆諸
    首揭說明，被告上訴理由均非具體指摘原判決關於認定事實
    、適用法律及其量刑，有何違法或不當之處。本件上訴不合
    法定要件，爰不經言詞辯論逕予駁回。
據上論斷，應依刑事訴訟法第367條前段、第372條，判決如主文
。
中    華    民    國    97    年    11    月    13    日
                  刑事第十庭審判長法  官  楊炳禎
                                  法  官  李春地
                                  法  官  朱光仁
以上正本證明與原本無異。
不得上訴。
                                  書記官  王宜玲
中    華    民    國    97    年    11    月    14    日


司法院資訊處製作；財團法人民間司法改革基金會備份。
